【裁判字號】    98,訴,864
【裁判日期】    980716
【裁判案由】    偽造文書等
【裁判全文】
臺灣板橋地方法院刑事判決               98年度訴字第864號
公  訴  人  臺灣板橋地方法院檢察署檢察官
被      告  甲○○
上列被告因詐欺等案件，經檢察官提起公訴（九十七年度偵緝字
第三四三九０號），被告於準備程序中就被訴事實為有罪之陳述
，經告知被告簡式審判程序之旨，並聽取當事人之意見後，本院
合議庭裁定由受命法官獨任進行簡式審判程序，判決如下：
    主  文
甲○○犯如附表所示之罪，處如附表所示之刑。應執行有期徒刑
參月，拘役壹佰貳拾日，如易科罰金均以新臺幣壹仟元折算壹日
，如附表編號十一所示之信用卡簽帳單商店存根聯上偽造之「乙
○○」簽名壹枚，沒收之。緩刑年。
    事  實
一、甲○○意圖為自己不法之所有，持其竊取乙○○所有之中國
    信託商業銀行信用中油卡（卡號：0000000000000000號，下
    稱中信中油卡，另關於甲○○所涉竊盜罪部分，業經本院以
    九十八年度易字第八六四號判決公訴不受理），在如附表所
    示之時地，除編號十一係冒用乙○○之名義，在該信用卡消
    費簽帳單上，偽簽「乙○○」之署名，用以表示係乙○○確
    認交易標的與金額及向發卡銀行之特約商店消費之意，並作
    為該特約商店經由收單銀行向發卡銀行請款之用，再將偽造
    完成簽帳單中之商店存根聯交付各該特約商店之人員而行使
    之方式外，其餘十二次均係以感應式刷卡無需簽名之方式購
    買商品，致使特約商店店員誤以甲○○係正當持卡人，而陷
    於錯誤交付物品，足生損害於乙○○、如附表所示之特約商
    店及中國信託商業銀行，迄民國九十七年九月二十三日止，
    共刷得新臺幣一萬八千五百四十九元之財物。嗣因乙○○察
    覺其信用卡遭盜刷後報警處理，經警循線查悉上情。
二、案經乙○○訴由臺北縣政府警察局新莊分局報請臺灣板橋地
    方法院檢察署檢察官偵查後起訴。
    理  由
一、本件係經被告甲○○於準備程序當庭就被訴事實為有罪之陳
    述，經本院合議庭裁定由受命法官改依簡式審判程序審理，
    則依刑事訴訟法第二百七十三條之二、同法第一百五十九條
    第二項之規定，不適用傳聞法則有關限制證據能力之相關規
    定，合先敘明。
二、上揭事實，業據被告甲○○於本院審理時坦承不諱，核與證
    人即告訴人乙○○於警偵訊之指述及證人劉李金鳳於警詢時
    所證述情節相符，並有冒用明細、聲明書、信用卡簽帳單商
    店存根聯影本九紙、贓物認領保管單一紙、電子發票記錄一
    紙及監視錄影翻拍照片四幀等附卷可稽，上開補強證據，已
    足資擔保被告任意性自白之真實性，核與事實相合，本件事
    證明確，被告犯行洵堪認定，應予依法論科。
三、按信用卡之持卡人在特約商店已填妥交易標的及金額等應記
    載事項之簽帳單上簽名，係表示持卡人承認有此交易行為之
    意思，該簽帳單屬有關權利義務證明之私文書（最高法院八
    十九年度台上字第五八二０號判決意旨可供參照）。被告持
    告訴人之信用卡至特約商店佯以為真正持卡人，於簽帳單內
    偽造乙○○之簽名向特約商店簽帳購物，使商店誤認其係真
    正持卡人持卡消費，而將商品財物交付被告，足見被告自始
    即意圖以冒名簽帳方式向商店詐取財物，本件如附表所示之
    特約商店係因誤認被告為真正領用信用卡之人，始交付被告
    財物，被告所為自足以生損害於真正持卡人乙○○、如附表
    所示之特約商店及發卡銀行對於信用卡管理之正確性。是核
    被告所為，係犯刑法第三百三十九條第一項之詐欺取財罪，
    同法第二百十六條、第二百十條之行使偽造私文書罪。就附
    表編號十一部分而論，被告偽造署押為偽造私文書之部分行
    為，偽造私文書後進而行使，偽造之低度行為為行使之高度
    行為所吸收，均不另論罪，而被告以一行為，同時觸犯行使
    偽造私文書及詐欺取財二罪，為想像競合犯，應從一重依行
    使偽造私文書罪處斷。被告所為如附表所示之犯行，犯意個
    別、時地有異，侵害不同之特約商店之法益，應予分論併罰
    。爰審酌被告正值青壯，卻不思循正途賺取所需，其犯罪之
    動機、目的、手段實屬可議，兼衡其詐取財物之價值，以及
    其犯後坦承犯行之態度等一切情狀，分別量處如主文所示之
    刑，均併予諭知易科罰金之折算標準，並定應執行之刑暨易
    科罰金之折算標準，以示懲儆。末查，被告前未曾受有期徒
    刑以上刑之宣告，因一時失慮，偶罹刑典，事後已坦承犯行
    ，深具悔意，且告訴人乙○○於本院行準備程序時，表示其
    願意原諒之意思，此有本院九十八年七月二日準備程序筆錄
    一份在卷可憑，經此刑之宣告後，應知警惕而無再犯之虞，
    本院因認暫不執行其刑為當，爰依刑法第七十四條第一項第
    一款之規定，併予宣告緩刑三年，用啟自新。如附表編號十
    一所示之信用卡簽帳單商店存根聯上偽造之「乙○○」署押
    一枚，依刑法第二百十九條規定宣告沒收。
據上論斷，應依刑事訴訟法第二百七十三條之一第一項、第二百
九十九條第一項前段，刑法第二百十六條、第二百十條、第三百
三十九條第一項、第五十五條、第四十一條第一項前段、第五十
一條第六款、第二百十九條、第七十四條第一項第一款，刑法施
行法第一條之一第一項、第二項前段，判決如主文。
本案經檢察官藍海凝到庭執行職務。
中    華    民    國    98    年    7     月    16    日
                  刑事第五庭  法  官  胡堅勤
上列正本證明與原本無異。
如不服本判決，應於判決送達後10日內敘明上訴理由，向本院提
出上訴狀 (應附繕本) ，上訴於臺灣高等法院。其未敘述上訴理
由者，應於上訴期間屆滿後20日內向本院補提理由書「切勿逕送
上級法院」。
                              書記官  梁宜庭
中    華    民    國    98    年    7    月    20    日
附錄本案論罪科刑法條：
刑法第339條
意圖為自己或第三人不法之所有，以詐術使人將本人或第三人之
物交付者，處5年以下有期徒刑、拘役或科或併科1千元以下罰金
。
以前項方法得財產上不法之利益或使第三人得之者，亦同。
前二項之未遂犯罰之。
刑法第216條
行使第 210 條至第 215 條之文書者，依偽造、變造文書或登載
不實事項或使登載不實事項之規定處斷。
刑法第210條
偽造、變造私文書，足以生損害於公眾或他人者，處 5 年以下有
期徒刑。
附表：
┌──┬────────┬───────────┬──────┬──────┬──────────────────────────┐
│編號│刷卡消費時間    │刷卡消費地點          │刷卡消費金額│簽帳單種類  │所犯罪名及宣告刑                                    │
├──┼────────┼───────────┼──────┼──────┼──────────────────────────┤
│1   │97年9月16日下午8│臺北縣新莊市○○街333 │1,500元     │感應式簽帳單│意圖為自己不法之所有，以詐術使人將本人之物交付，處拘│
│    │時27分          │號「7-11便利商店」    │            │無簽名      │役貳拾日，如易科罰金以新臺幣壹仟元折算壹日。        │
├──┼────────┼───────────┼──────┼──────┼──────────────────────────┤
│2   │97年9月17日下午8│臺北縣新莊市○○街333 │3,750元     │感應式簽帳單│意圖為自己不法之所有，以詐術使人將本人之物交付，處拘│
│    │時14分          │號「7-11便利商店」    │            │無簽名      │役貳拾日，如易科罰金以新臺幣壹仟元折算壹日。        │
├──┼────────┼───────────┼──────┼──────┼──────────────────────────┤
│3   │97年9月18日上午7│臺北縣新莊市○○街111 │2,250元     │感應式簽帳單│意圖為自己不法之所有，以詐術使人將本人之物交付，處拘│
│    │時9分           │號「OK超商」          │            │無簽名      │役貳拾日，如易科罰金以新臺幣壹仟元折算壹日。        │
├──┼────────┼───────────┼──────┼──────┼──────────────────────────┤
│4   │97年9月18日上午9│臺北縣新莊市○○街256 │1,500元     │感應式簽帳單│意圖為自己不法之所有，以詐術使人將本人之物交付，處拘│
│    │時59分          │號「7-11便利商店」    │            │無簽名      │役貳拾日，如易科罰金以新臺幣壹仟元折算壹日。        │
├──┼────────┼───────────┼──────┼──────┼──────────────────────────┤
│5   │97年9月18日上午 │臺北縣新莊市○○○路  │1,649元     │感應式簽帳單│意圖為自己不法之所有，以詐術使人將本人之物交付，處拘│
│    │11時5分         │113號之1「7-11便利商店│            │無簽名      │役貳拾日，如易科罰金以新臺幣壹仟元折算壹日。        │
│    │                │」                    │            │            │                                                    │
├──┼────────┼───────────┼──────┼──────┼──────────────────────────┤
│6   │97年9月18日下午2│臺北縣新莊市○○○路  │1,548元     │感應式簽帳單│意圖為自己不法之所有，以詐術使人將本人之物交付，處拘│
│    │時44分          │113號之1「7-11便利商店│            │無簽名      │役貳拾日，如易科罰金以新臺幣壹仟元折算壹日。        │
│    │                │」                    │            │            │                                                    │
├──┼────────┼───────────┼──────┼──────┼──────────────────────────┤
│7   │97年9月19日上午9│臺北縣新莊市○○街66號│750元       │感應式簽帳單│意圖為自己不法之所有，以詐術使人將本人之物交付，處拘│
│    │時40分          │「7-11便利商店」      │            │無簽名      │役貳拾日，如易科罰金以新臺幣壹仟元折算壹日。        │
├──┼────────┼───────────┼──────┼──────┼──────────────────────────┤
│8   │97年9月22日上午 │臺北縣新莊市○○街333 │750元       │感應式簽帳單│意圖為自己不法之所有，以詐術使人將本人之物交付，處拘│
│    │11時47分        │號「7-11便利商店」    │            │無簽名      │役貳拾日，如易科罰金以新臺幣壹仟元折算壹日。        │
├──┼────────┼───────────┼──────┼──────┼──────────────────────────┤
│9   │97年9月22日下午 │臺北縣新莊市○○街111 │750元       │感應式簽帳單│意圖為自己不法之所有，以詐術使人將本人之物交付，處拘│
│    │5時34分         │號「OK超商」          │            │無簽名      │役貳拾日，如易科罰金以新臺幣壹仟元折算壹日。        │
├──┼────────┼───────────┼──────┼──────┼──────────────────────────┤
│10  │97年9月22日下午6│臺北縣新莊市○○街333 │1,500元     │感應式簽帳單│意圖為自己不法之所有，以詐術使人將本人之物交付，處拘│
│    │時42分          │號「7-11便利商店」    │            │無簽名      │役貳拾日，如易科罰金以新臺幣壹仟元折算壹日。        │
├──┼────────┼───────────┼──────┼──────┼──────────────────────────┤
│11  │97年9月23日下午4│臺北縣新莊市○○路157 │1,117元     │偽造「乙○○│行使偽造私文書，足以生損害於他人，處有期徒刑月，如│
│    │時57分          │號「頂好wellcome超市」│            │」署押1枚   │易科罰金以新臺幣壹仟元折算壹日，如附表編號十一所示之│
│    │                │                      │            │            │信用卡簽帳單商店存根聯上偽造之「乙○○」簽名共壹枚，│
│    │                │                      │            │            │沒收之。                                            │
├──┼────────┼───────────┼──────┼──────┼──────────────────────────┤
│12  │97年9月23日某時 │臺北縣新莊市○○路123 │750元       │感應式簽帳單│意圖為自己不法之所有，以詐術使人將本人之物交付，處拘│
│    │                │之1號「OK超商」       │            │無簽名      │役貳拾日，如易科罰金以新臺幣壹仟元折算壹日。        │
├──┼────────┼───────────┼──────┼──────┼──────────────────────────┤
│13  │97年9月23日某時 │臺北縣新莊市○○路123 │735元       │感應式簽帳單│意圖為自己不法之所有，以詐術使人將本人之物交付，處拘│
│    │                │之1號「OK超商」       │            │無簽名      │役貳拾日，如易科罰金以新臺幣壹仟元折算壹日。        │
└──┴────────┴───────────┴──────┴──────┴──────────────────────────┘


司法院資訊處製作；財團法人民間司法改革基金會備份。
